【裁判字號】    90,自,305
【裁判日期】    901226
【裁判案由】    侵占
【裁判全文】
臺灣板橋地方法院刑事判決                            九十年度自字第三五號
    自  訴  人  年春交通有限公司
    代  表  人  乙○
    代  理  人  甲○○
    被      告  丙○○
右列被告因侵占案件，經自訴人提起自訴，本院判決如左：
    主  文
丙○○意圖為自己不法之所有，而侵占自己持有他人之物，處有期徒刑肆月，如易科
罰金，以參佰元折算壹日。
    事  實
一、丙○○曾於民國（下同）八十五年間因侵占案件，經本院於八十六年四月二十四
    日以八十五年度易字第七四九七號判決有期徒刑三月、緩刑二年確定。其猶不知
    悔改，丙○○於八十九年六月十日至年春交通有限公司（下稱年春公司）位於臺
    北縣中和市○○路八十五號承租車號九Ｎ－三七六號小客車，約定租金每日新臺
    幣（下同）八百元，若每星期給付，則採每星期車租六千元，由丙○○自承租日
    起取得該車之占有使用權。詎丙○○因財務狀況不佳，於九十年七月十五日，在
    臺北市○○路一一○號，竟意圖為自己不法之所有，將年春公司所有之前揭車輛
    ，易持有為所有，而以十八萬元之價格，出售與不知情之丁○○，由丁○○當場
    給付八萬元，而丙○○則於同日將該車交付與丁○○。嗣丙○○出售車輛後約一
    星期即提出八萬元將該車取回，並於九十年九月三日將該車交還與年春公司。
二、案經年春公司提起自訴。嗣丙○○逃匿，經本院通緝到案。
    理  由
一、訊據被告丙○○坦承於前揭時地向自訴人年春公司承租車號九Ｎ－三七六號營小
    客車一輛，約定每星期給付車租六千元，復於承租期間即九十年七月十五日將該
    車以十八萬元出售與證人丁○○等情不諱。
（一）、經查，自訴代理人甲○○到庭指訴；「被告是八十九年六月十日到中和市○○路八十五號租車，車號是九Ｎ－三七六號，租金是一天八百元，一星期繳
        一次六千，被告從九十年五月二十九日開始沒有繳租，．．．被告九十年八
        月二十一日有打電話給我，他告訴我說車子賣掉，但是他要把它贖回來，九
        十年七月初的時候，我有聯絡上被告，他告訴我說車子已經賣掉了，．．．
        我有去被告永和市○○路的住處找，但是他已經搬走了」（詳參本院九十年
        八月二十二日訊問筆錄）、「九十年七月二十一日左右，被告才通知我說車
        子別人開走了，我也不認識別的車行，．．．於是我就抵達中和派出所，我
        抵達現場時，被告和丁○○他們都已經離開了，．．．契約書是在九月三日
        在被告把車子交還給我時給我的，被告向我租車時，我不知道被告是在中和
        福祥路，．．．被告有告訴我大約在九十年八月底會拿到車子，．．．」（
        詳參本院九十年十一月十三日訊問筆錄）。復有計程車租賃契約書、存證信
        函影本各一件附卷可佐。
（二）、又查，證人丁○○到庭證言：「是丙○○開車來賣給我的，賣車的地點在臺
        北市○○路一一○號，丙○○沒有欠我錢，單純賣車給我，因為賣車當天是
        晚上，車行都下班了，所以沒有辦理查詢車輛的來源，當時車子賣我十八萬
        ，我當天簽約給他八萬，等到證件齊全再付尾款十萬，但是簽約之後約一個
        禮拜，丙○○告訴我車子不賣了，我當天就拿回八萬元，從賣車一直到被告
        來領車之間，車子都在我這裡，我有和被告到派出所去，去派出所的理由我
        忘了．．．」（詳參本院九十年十二月十二日審判筆錄），並有汽車買賣合
        約書影本一件在卷可稽。
（三）、綜合前述自訴代理人甲○○、證人丁○○之指證及前揭計程車租賃契約書、
        存證信函與汽車買賣合約書，足見被告所為前開承租汽車、出售車輛之不利
        於己自白與事實相符。雖被告曾於本院訊問時否認有出售車輛與證人丁○○
        ，辯稱係積欠證人丁○○車租，遭證人丁○○強押簽立汽車買賣合約書，渠
        有告知證人丁○○該車非渠所有云云（詳參本院九十年十一月十三日訊問筆
        錄），然此業經證人丁○○堅詞否認，且無積極證據足證前開汽車買賣契約
        書係違反其意願而簽署，自難信被告之辯詞為真實可採。被告既明知該車非
        渠所有，猶出售與不知情之證人丁○○，足見其已具易持有為所有之侵占犯
        意，事證明確，被告犯行洵堪認定。
二、按被告丙○○將其向自訴人承租車輛，易持有為所有而出售與他人並交付之，核
    其所為，係犯刑法第三百三十五條第一項之侵占罪。爰審酌被告犯罪動機、目的
    、手段、侵占財物價值，及其犯罪後將該車取回交還與被害人，復於犯罪後曾坦
    承犯行等一切情狀，量處如主文所示之刑，並諭知易科罰金之折算標準。
據上論斷，應依刑事訴訟法第三百四十三條、第二百九十九條第一項前段，刑法第三
百三十五條第一項、第四十一條第一項，罰金罰鍰提高標準條例第一條前段、第二條
，判決如主文。
中    華    民    國      九十        年      十二    月    二十六    日
                                      臺灣板橋地方法院刑事第二庭
                                          法  官  高    玉    舜
右正本證明與原本無異。
如不服本判決，應於判決送達後十日內，向本院提出上訴狀。
                                          書記官  田    世    杰
中    華    民    國      九十        年    十二      月    二十七    日
附錄本案論罪科刑法條全文：
中華民國刑法第三百三十五條 (普通侵占罪)
意圖為自己或第三人不法之所有，而侵占自己持有他人之物者，處五年以下有期徒刑
、拘役或科或併科一千元以下罰金。
前項之未遂犯罰之。


司法院資訊處製作；財團法人民間司法改革基金會備份。
